

#### CONTACT

- +225 0705809881
- ★ thibautkouame10@gmail.com
- Bingerville, Cité lauriers 18
- https://thibautkouame.github.io

#### **EDUCATION**

#### 2019-2022 PIGIER COTE D'IVOIRE

- Licence professionnelle réseaux genie logiciel
- BTS Informatique développeur d'application

# COMPETENCES

- Languages: Python, C++
- Développement web & mobile
- Vision par ordinateur
- Gestion de projet
- Disponiblité
- Esprit d'équipe.
- Sourriant
- Empathie
- Patience



#### **LANGUES**

- Français (Langue maternelle)
- Anglais (Independent user B2)

# KOUAME **BOSSON BADOU THIBAUT**

## **ETUDIANT**

#### **PROFIL**

Jeune diplômé, je totalise 2 années d'expérience en tant que développeur. Dynamique, je suis doté de compétences en recherche et en d'analyse. J'apprends vite avec un esprit d'équipe ouvert et passionné par la poursuite d'une carrière en véhicule autonome et intelligence artificielle, dans l'espoir d'apporter à la société des contributions significatives grâce aux nouvelles technologies.

# **EXPÉRIENCES PROFESSIONNELLES**

#### Huawei Technologies Co., Ltd.

14/06/2023 - PRESENT

**Assistant Product Manager** 

- Propositions et ventes d'équipements réseaux, télécommunication, solution ligne dédiée 4G/5G.
- Établissement cahier de charge.
- Assistant gestion de projet solution dédiée pour les opérateurs réseau mobile

#### Orange Côte d'Ivoire

04/01/2023 - 12/06/2024

Stagiaire Devellopeur full-stack & IA

- Développement d'application web pour la manipulation de robot.
- Chargé de développement et de maintenance de programme de vision par ordinateur pour drone.
- Conception, mise en oeuvre et veille à l'opérationnalité d'applications

## Logicielplus

12/11/2022 - 02/01/2023

Développeur web & mobile

- Responsable Technologie de l'information, chargé de développement de solutions web et mobile
- Création d'applications, de solutions web sur mesure
- Assistance technique aux utilisateurs et aux services

#### CENTRE D'INTÉRÊT

#### **ACTIVITÉS COMMUNAUTAIRE**

Véchicule connecté

Intelligence artificielle

ONG SAUVE MA VIE: Action communautaire visant à soutenir les personnes en situation de faiblesse financière pour leur prise en charge médicale.

V2X(Vehicle-to-everything)

Système embarqué

GOOGLE STREET VIEW: Bénévole google street view, chargé de la mise à jour des routes et rues de la ville d'Abidjan sur google maps

Voyage